【裁判字號】    95,訴,2681
【裁判日期】    950913
【裁判案由】    毒品危害防制條例
【裁判全文】
臺灣高雄地方法院刑事判決              95年度訴字第2681號
公  訴  人  臺灣高雄地方法院檢察署檢察官
被      告  甲○○
上列被告因違反毒品危害防制條例案件，經檢察官提起公訴（95
年度毒偵字第5495號），嗣因被告就被訴事實為有罪之陳述，經
本院合議庭裁定由受命法官獨任適用簡式審判程序審理，本院判
決如下：
    主  文
甲○○連續施用第一級毒品，累犯，處有期徒刑柒月。扣案之第
一級毒品海洛因壹包（驗餘淨重零點壹公克）及包裝袋均沒收銷
燬之。
    事實及理由
一本件犯罪事實、證據及所犯法條及沒收部分，均引用檢察官起
  訴書之記載，並更正補充如下：
(一)事實部分：
1.又被告甲○○，另因施用毒品案件，經本院以92年度毒聲字第
  4758號裁定強制戒治，於93年1 月9 日強制戒治執行完畢釋放
  ，惟其未能警惕並戒絕毒癮，於上開強制戒治執行完畢釋放後
  5 年內，復基於施用第一級毒品海洛因之概括犯意，於95年6
  月2 日下午5 時許起至同年月7 日晚間6 時許，在其高雄市○
  ○區○○路124 之2 號住處浴室內，連續以將第一級毒品海洛
  因摻入礦泉水，置入其所有之注射針筒注射之方式，施用第一
  級毒品海洛因，約每日1 次。
(二)證據部分：
1.被告於本院調查、審理時之自白。
2.自願受搜索同意書、扣押物品目錄表。
(三)所犯法條及沒收部分：
1.查被告行為後，刑法業於94年2 月2 日經總統以華總一義字第
  09400014901 號令修正公布，並於95年7 月1 日施行，刑法施
  行法第1 條之1 亦於95年6 月14日經總統以華總一義字第0950
  0085181 號令公布施行，參酌最高法院95年5 月23日刑事庭第
  8 次會議決議，修正後刑法第2 條第1 項之規定，係規範行為
  後法律變更所生新舊法律比較適用之準據法，於修正後刑法施
  行後，應適用修正後刑法第2 條第1 項之規定，為「從舊從輕
  」之比較。另於比較時應就罪刑有關之共犯、未遂犯、想像競
  合犯、牽連犯、連續犯、結合犯，以及累犯加重、自首減輕暨
  其他法定加減原因（如身分加減）與加減比例等一切情形，本
  於統一性及整體性原則，綜其全部罪刑之結果而為比較。
2.本件被告行為後，刑法第56條連續犯之規定，業於94年1 月7
  日修正公布刪除，並於95年7 月1 日施行，則被告之犯行，因
  行為後新法業已刪除連續犯之規定，此刪除雖非犯罪構成要件
  之變更，但顯已影響行為人刑罰之法律效果，自屬法律有變更
  ，依新法第2 條第1 項規定，比較新、舊法結果，仍應適用較
  有利於被告之行為時法律即舊法論以一罪之連續犯（最高法院
  95年第8 次刑事庭會議決議參照）。
3.另本件被告於5 年以內再故意犯本件有期徒刑以上之罪，不論
  依修正前之刑法第47條，或修正後之刑法第47條第1 項之規定
  ，均構成累犯，對被告而言並無有利或不利之情形，自不生新
  舊法比較之問題，應逕依修正前之刑法第47條，論以累犯，並
  加重其刑，附此敘明。
4.次按海洛因係毒品危害防制條例第2 條第2 項第1 款所稱之第
  一級毒品，不得施用、持有。是核被告所為，係犯毒品危害防
  制條例第10條第1 項之施用第一級毒品罪。其持有第一級毒品
  海洛因之低度行為，應為施用第一級毒品之高度行為所吸收，
  不另論罪。又其多次施用第一級毒品海洛因之行為，均時間密
  接，手法相同，顯係基於概括犯意為之，應依修正前刑法連續
  犯規定，論以一罪。而被告於92年間因違反毒品危害防制條例
  案件，經本院以92年度訴字第2148號判決處有期徒刑10月確定
  ，並於94年2 月3 日執行完畢等情，有臺灣高等法院被告前案
  紀錄表附卷可稽，其於徒刑執行完畢後，5 年以內再犯本案有
  期徒刑以上之罪，為累犯，應依修正前刑法第47條規定加重其
  刑。
5.爰審酌被告前因施用毒品案件，經強制戒治期滿及判決確定執
  行後，仍未戒絕毒品，再犯相同之罪，顯見其戒毒意志不堅，
  惟念其施用毒品乃自戕一己健康，尚未危害他人，且其犯後坦
  承犯行，態度良好，犯罪之動機、目的、生活狀況等一切情狀
  ，量處如主文所示之刑。
6.扣案之海洛因1 包（驗前毛重0.2 公克，驗餘淨重0.1 公克）
  ，確係第一級毒品海洛因，此有法務部調查局95年7 月7 日調
  科壹字第220023656 號鑑定通知書附卷可參，至殘留於盛裝毒
  品之包裝袋上之毒品，已無法析離，是均應依毒品危害防制條
  例第18條第1 項前段宣告沒收銷燬之。另鑑驗中所費失之毒品
  ，既已滅失，爰不再諭知沒收銷燬，附此敘明。至被告用以施
  用第一級毒品海洛因之工具注射針筒，業已滅失，自無從諭知
  沒收，亦併此敘明。
二據上論斷，應依刑事訴訟法第273 條之1 第1 項、第299 條第
  1 項前段、第310 條之2 、第454 條第2 項，毒品危害防制條
  例第10條第1 項、第11條第1 項、第18條第1 項前段，刑法第
  2 條第1 項前段、修正前刑法（下同）第11條、第56條、第47
  條，判決如主文。
三本案經檢察官乙○○到庭執行職務。
四如不服本判決，應於判決送達後10日內，向本院提出上訴狀。
中    華    民    國    95    年    9     月    13    日
                  刑事第十一庭  法  官  吳金芳
以上正本證明與原本無異。
如不服本判決，應於收受送達後10日內向本院提出上訴書狀。
中    華    民    國    95    年    9     月    13    日
                               書記官   劉音利
附錄本案判決論罪科刑法條：
毒品危害防制條例第10條第2項：
施用第二級毒品者，處 3 年以下有期徒刑。
毒品危害防制條例第11條第2項、第4項：
持有第二級毒品者，處 2 年以下有期徒刑、拘役或新臺幣 3 萬
元以下罰金。
持有毒品達一定數量者，加重其刑至二分之一，其標準由行政院
定之。


司法院資訊處製作；財團法人民間司法改革基金會備份。
